【裁判字號】    98,抗,289
【裁判日期】    981230
【裁判案由】    本票裁定
【裁判全文】
臺灣桃園地方法院民事裁定               98年度抗字第289號
抗  告  人  乙○○
相  對  人  甲○○
上列當事人間聲請本票裁定事件，抗告人對於民國98年10月20日
本院簡易庭司法事務官98年度司票字第6876號裁定提起抗告，本
院裁定如下：
    主  文
抗告駁回。
抗告程序費用新台幣壹仟元由抗告人負擔。
    理  由
一、本件抗告意旨略以：抗告人對於系爭本票金額及到期日均有
    疑義，且相對人並無向抗告人以書面方式遵期提示付款，為
    此，爰訴請將原裁定廢棄等語。
二、按執票人向本票發票人行使追索權時，得聲請法院裁定後強
    制執行，票據法第123 條定有明文。次按本票執票人，依票
    據法第123 條規定，聲請法院裁定許可對發票人強制執行，
    性質上係屬非訟事件，此項聲請之裁定及抗告法院之裁定，
    僅依非訟事件程式以審查強制執行許可與否，並無確定實體
    上法律關係存否之效力，如發票人就票據債務之存否有爭執
    時，應由發票人另提起確認之訴，以資解決（參照最高法院
    56年台抗字第714號、57年台抗字第76 號判例要旨）。又執
    票人執記載免除作成拒絕證書之本票裁定准予強制執行時，
    毋庸提出已為付款提示之證據，且受聲請之法院亦僅需就本
    票形式上之要件是否具備予以審查即為已足。
三、經查，相對人主張其執有抗告人所簽發免除作成拒絕證書之
    系爭本票三紙，屆期為付款之提示，未獲付款，依票據法第
    123 條之規定，聲請裁定許可強制執行等情，已據其提出系
    爭本票為證，原審准許相對人之聲請，裁定准許系爭本票強
    制執行，即無不合。抗告意旨雖以：伊對於系爭本票內載金
    額及到期日均有疑義，且相對人並未向伊提示付款等情，惟
    查，抗告人辯稱對系爭本票內載金額及到期日有疑義，然並
    未指出有何疑義之處，本院無從審查；又抗告人前開抗辯，
    是否亦屬於抗告人應另行起訴確認之實體事由，已不無疑義
    ；況按本票全部或一部不獲付款，或無從為付款提示時，執
    票人應請求作成拒絕證書證明之。發票人或背書人，得為免
    除作成拒絕證書之記載。發票人為前項記載時，執票人得不
    請求作成拒絕證書而行使追索權。本票上雖有免除作成拒絕
    證書之記載，執票人仍應於所定期限內，為付款之提示，但
    對於執票人主張未為提示者，應負舉證之責，票據法第124
    條準用第86條第1項、第94條第1項、第2 項及第95條規定可
    資參照。本件抗告人既抗辯系爭本票執票人未依法將該本票
    予以提示等情，揆諸前開法文，抗告人自應就其抗辯負擔舉
    證之責，惟其關於此項抗辯，並未提出任何積極事證以實其
    說，其空言抗辯，自難採信。從而，本件抗告意旨求予廢棄
    原裁定，為無理由，應予駁回。
四、據上論結，本件抗告為無理由，依非訟事件法第46條、第21
    條第2 項、第24條第1項，民事訴訟法第495條之1第1項、第
    449條第1項、第95條、第78條，裁定如主文。
中    華    民    國    98    年    12    月    30    日
                民事第一庭  審判長法  官  郭琇玲
                                  法  官  陳振嘉
                                  法  官  吳爭奇
以上正本係照原本作成。
本裁定除以適用法規顯有錯誤為理由，並經本院許可外，不得再
抗告。如提起再抗告，應於收受後10日內，向本院提出再抗告狀
，並繳納再抗告費新台幣1,000 元。
中    華    民    國    99    年    1     月    4     日
                                  書記官  黃瓊儀

司法院資訊處製作；財團法人民間司法改革基金會備份。
